【裁判字號】    97,上訴,1105
【裁判日期】    971216
【裁判案由】    違反槍砲彈藥刀械管制條例
【裁判全文】
臺灣高等法院臺南分院刑事判決        97年度上訴字第1105號
上  訴  人
即  被  告  甲○○
指定辯護人  本院公設辯護人  乙○○
上列上訴人因違反槍砲彈藥刀械管制條例案件，不服臺灣雲林地
方法院97年度訴字第467號中華民國97年8月26日第一審判決（起
訴案號：臺灣雲林地方法院檢察署97年度偵字第599號），提起
上訴，本院判決如下：
    主  文
上訴駁回。
    事  實
一、甲○○明知可發射子彈具有殺傷力之各式槍砲、子彈，均屬
    槍砲彈藥刀械管制條例管制之違禁物，非經中央主管機關許
    可，不得持有，竟基於非法持有槍彈之犯意，於不詳時地，
    向真實姓名年籍不詳之人，取得具有殺傷力由仿BERETTA廠
    92FS型半自動手槍製造之槍枝換裝土造金屬槍管改造而成之
    改造手槍1枝（含彈匣，槍枝管制編號0000000000號），及
    具殺傷力由金屬彈殼組合直徑約8.7㎜金屬彈頭而成之改造
    子彈2顆（其中1顆因鑑定經試射而耗盡），而非法持有。嗣
    於民國97年1月31日8時30分許，經警持搜索票前往雲林縣北
    港鎮○○里○○路73號甲○○住處搜索，扣得上開槍彈等物
    ，始悉上情。
二、案經雲林縣警察局西螺分局報請臺灣雲林地方法院檢察署檢
    察官偵查起訴。
    理  由
壹、程序部分：
    按被告以外之人於審判外之陳述雖不符刑事訴訟法第159條
    之1至之4等4條之規定，而經當事人於審判程序同意作為證
    據，法院審酌該言詞陳述或書面陳述作成時之情況，認為適
    當者，亦得為證據，刑事訴訟法第159條之5第1項定有明文
    。查本案檢察官所提出之證據除被告之筆錄不屬於被告以外
    之人於審判外之陳述外，被告均同意當作證據使用，本院復
    審酌該等證據作成時，較無人情施壓或干擾之情形，以之作
    為證據亦屬適當，是檢察官所提出之證據均具有證據能力。
貳、實體部分
一、被告甲○○經合法通知，未到庭，惟其於原審對上揭犯罪事
    實坦承不諱，核與證人許仕承、蔡慶平、祈奎彰等人之證述
    情節相符，且有現場照片、雲林縣警察局西螺分局搜索扣押
    筆錄、內政部警政署刑事警察局97年3月7日刑鑑字第097001
    9190號槍彈鑑定書等在偵卷19頁可參，復有扣案之改造手槍
    及改造子彈等物足資佐證，被告自白堪認與事實相符，本件
    事證已臻明確，被告犯行堪以認定，應依法論科。
二、論罪科刑之理由：
  (一)核被告甲○○所為，係犯槍砲彈藥刀械管制條例第8條第4項
    之未經許可持有可發射子彈具有殺傷力之改造手槍罪及同條
    例第12條第4項之未經許可持有子彈罪。
  (三)而被告以一持有行為，同時、同地持有扣案具殺傷力之改造
    手槍及子彈，係一行為觸犯未經許可持有可發射子彈具有殺
    傷力之改造手槍罪及未經許可持有子彈罪之2罪名，為想像
    競合犯，應依刑法第55條規定，從一重論以槍砲彈藥刀械管
    制條例第8條第4項之未經許可持有可發射子彈具有殺傷力之
    改造手槍罪處斷。
三、原審因予適用槍砲彈藥刀械管制條例第8條第4項、第12條第
    4項，刑法第11條前段、第55條、第42條第3項、第38條第1
    項第1款，並審酌被告持有之改造手槍（含彈匣，槍枝管制
    編號0000000000號）係由仿BERETTA廠92FS型半自動手槍製
    造之槍枝，換裝土造金屬槍管改造而成，擊發功能正常，可
    供擊發適用子彈使用，具有殺傷力；而持有之改造子彈2顆
    均非制式子彈，係由金屬彈殼組合直徑約8.7㎜金屬彈頭而
    成，採樣1顆試射，可擊發，認具殺傷力，有該槍彈鑑定報
    告可佐，該槍、彈之持有，對於社會治安之危害非輕，惟未
    供作其他犯罪之用，亦無造成其他實質損害，及其持有槍、
    彈之犯罪動機、目的、手段，暨其於犯罪後已知悔悟，並坦
    承犯行，犯罪後態度尚佳等一切情狀，量處有期徒刑三年六
    月，併科罰金新臺幣十萬元，並諭知併科罰金如易服勞役以
    新台幣一千元之折算標準，扣案之改造手槍（含彈匣，槍枝
    管制編號0000000000號）1支、改造子彈1顆（金屬彈殼組合
    直徑8.7㎜金屬彈頭），均具有殺傷力，有前揭槍彈鑑定報
    告可參，均屬違禁物，不問屬於犯人與否，均應依法刑法第
    38條第1項第1款之規定宣告沒收之。至於另1顆改造子彈，
    雖具殺傷力，惟已試射而耗盡，僅餘彈殼，並非違禁物，爰
    不予宣告沒收，本院核其認事用法俱無不合，量刑亦稱妥適
    ，被告上訴，其以書狀主張子彈中一顆未經試射，並請求依
    刑法第59條酌減其刑，惟扣案子彈二顆材質、大小均相同，
    經採樣一顆試結果，有殺傷力，得認另顆亦有殺傷力，而被
    告犯罪情節並無特殊顯可憫恕之處，被告指摘原判決不當，
    為無理由，應予駁回。
據上論結，應依刑事訴訟法第368條，判決如主文。
本案經檢察官趙中岳到庭執行職務。
中    華    民    國    97    年    12    月    16    日
                  刑事第五庭    審判長法  官  楊明章
                                      法  官  顏基典
                                      法  官  楊子莊
以上正本證明與原本無異。
如不服本判決應於收受送達後10日內向本院提出上訴書狀，其未
敘述上訴理由者，並得於提起上訴後10日內向本院補提理由書（
均須按他造當事人之人數附繕本）「切勿逕送上級法院」。
                                      書記官  王全龍
中    華    民    國    97    年    12    月    16    日
附錄論罪科刑法條全文：
槍砲彈藥刀械管制條例第8條
未經許可，製造、販賣或運輸鋼筆槍、瓦斯槍、麻醉槍、獵槍、
空氣槍或第4條第1項第1款所定其他可發射金屬或子彈具有殺傷
力之各式槍砲者，處無期徒刑或5年以上有期徒刑，併科新臺幣1
千萬元以下罰金。
未經許可，轉讓、出租或出借前項所列槍枝者，處5年以上有期
徒刑，併科新臺幣1千萬元以下罰金。
意圖供自己或他人犯罪之用，而犯前二項之罪者，處無期徒刑或
7年以上有期徒刑，併科新臺幣1 千萬元以下罰金。
未經許可，持有、寄藏或意圖販賣而陳列第1項所列槍枝者，處3
年以上10年以下有期徒刑，併科新臺幣700萬元以下罰金。
第1項至第3項之未遂犯罰之。
槍砲彈藥刀械管制條例第12條
未經許可，製造、販賣或運輸子彈者，處1年以上7年以下有期徒
刑，併科新台幣500萬元以下罰金。
未經許可，轉讓、出租或出借子彈者，處6月以上5年以下有期徒
刑，併科新台幣300萬元以下罰金。
意圖供自己或他人犯罪之用，而犯前二項之罪者，處3年以上10
年以下有期徒刑，併科新台幣700萬元以下罰金。
未經許可，持有、寄藏或意圖販賣而陳列子彈者，處5年以下有
期徒刑，併科新台幣300萬元以下罰金。
第1項至第3項之未遂犯罰之。


司法院資訊處製作；財團法人民間司法改革基金會備份。
